【裁判字號】    95,交易,327
【裁判日期】    951025
【裁判案由】    過失傷害
【裁判全文】
臺灣板橋地方法院刑事判決             95年度交易字第327號
聲  請  人  臺灣板橋地方法院檢察署檢察官
被      告  丙○○
上列被告因過失傷害案件，經檢察官聲請簡易判決處刑（案號：
94年度偵續字第393 號），本院認不宜逕以簡易判決處刑，改依
通常程序審理，判決如下：
    主  文
丙○○因過失傷害人，處有期徒刑貳月，如易科罰金，以佰元
折算壹日。
    事  實
一、丙○○於民國九十四年五月三日（聲請簡易判決處刑書誤載
    為五月三十日）七時五十分許，駕駛車牌號碼7836- GK號自
    小客車沿臺北縣三峽鎮○○路往龍泉墓園方向行駛，行經同
    縣鎮○○路75號前，原應注意汽車交會時，會車相互之間隔
    不得少於半公尺，而依當時之情形並無不能注意之情事，竟
    疏未注意，與甲○○騎乘車牌號碼LD9-317 號重機車之對向
    來車於會車時未保持間隔至少半公尺，致丙○○所駕駛之上
    開自小客車之左側車門擦撞甲○○之左小腿，甲○○因而人
    車往右倒地，造成甲○○受有左側小腿皮膚壞死缺損之傷害
    。
二、案經甲○○訴由臺北縣政府警察局三峽分局報請臺灣板橋地
    方法院檢察署檢察官聲請簡易判決處刑。
    理  由
一、訊據被告丙○○就於上開時、地駕駛上開自小客車，與告訴
    人甲○○所騎乘之上開重機車會車，而告訴人在該地點因機
    車倒地致告訴人左小腿受傷之事實並不爭執，惟矢口否認有
    何過失傷害犯行，辯稱係告訴人先急速轉彎過來，看到伊的
    車子嚇了一跳，自己跌倒的，伊的車子並沒有撞到告訴人的
    機車云云。經查：
    (一)上揭事實，業據證人即告訴人甲○○於本院審理時結證明
      確，其證稱「（檢察官問：請詳述當天是如何發生車禍的
      ？擦撞的位置？受傷的部分？）我是騎機車，我從建安路
      往橫溪方向行駛，被告是我的對向車道，被告從我的左邊
      過來，我有看到被告的車子過來，我就停下來，被告的車
      子開過來撞到我的左小腿，我的機車往右傾，我的機車往
      右倒。我的左小腿的左側方跟後方被夾到」、「（檢察官
      問：你當時機車是停下來的？）是的」、「（檢察官問：
      你的腳是否是伸在外面撐住機車？）是的」、「（檢察官
      問：你的機車左側方有無受損？）因為我的腳伸在外面，
      所以被告是撞到我的腳，並沒有擦撞到我的機車」、「（
      檢察官問：你機車被擦撞的位置是那裡《提示偵卷第13、
      14頁》？）13頁上圖的地方」、「（檢察官問：14頁下圖
      標示你的位置就是你與被告擦撞的位置？）是的」、「（
      檢察官問：你當時有無騎車？）沒有，我是停下來的」、
      「（檢察官問：對方是哪裡擦撞到你？）駕駛座車門接近
      後門的地方」、「（審判長問：當時是右彎之後才看到被
      告的車子《提示偵卷14頁下圖》？）我是右彎之前就看到
      被告的車子，我就慢慢煞車停下來讓被告的車子過，被告
      過來就撞到我」、「（審判長問：為何不慢慢從旁邊騎過
      去，而要停下來？）因為被告的車子速度很快，我想說停
      下來讓他過」、「（審判長問：你當時雙腳是否放在腳踏
      板上？）我兩隻腳都放在地上」、「（審判長問：你是腳
      與被告的車子碰撞還是機車與被告的車子碰撞？）是我的
      腳與被告的車子發生碰撞，是與被告的左側車門」等語（
      參見本院九十五年十月四日審判筆錄），而被告亦自承「
      （審判長問：對於證人左腳小腿受傷有無意見？）沒有意
      見，我有帶證人到三家醫院」、「（檢察官問：你是車子
      過去才看到告訴人倒地，還是還沒有過去就看到告訴人倒
      地？）當時發生太突然，他看到我的時候就緊急煞車告訴
      人的車子就倒地，而且當時我的車子還在行進中，也還沒
      有左轉，我只聽到告訴人的尖叫，告訴人是跌倒在我的後
      方，我才回頭去看他」、「（檢察官問：有可能是擦身而
      過的時候倒的？）有可能，但我無法判斷」等語（參見同
      上審判筆錄），而告訴人確受有左側小腿皮膚壞死缺損之
      傷害，有長庚紀念醫院診斷證明書一紙在卷可稽，是告訴
      人指證其左小腿遭被告所駕駛之自小客車左側車門擦撞而
      受傷一節，應可採信。此外，並有現場照片、上開重機車
      照片共十一幀及現場路況勘查草圖附卷為憑，是上揭事實
      ，堪以認定。
    (二)按汽車交會時，會車相互之間隔不得少於半公尺，道路交
      通安全規則第一百條第五款定有明文，被告丙○○既考領
      有合格駕駛執照，對於上開規定應自知甚明，其行經上開
      路段會車時，應注意會車相互之間隔不得少於半公尺，且
      依當時之情形並無不能注意之情事，竟疏未注意保持安全
      會車間隔，致所駕駛之上開自小客車左側車門擦撞騎乘上
      開重機車與之會車之告訴人之左小腿，以致肇事，自有過
      失。又告訴人甲○○確因本件車禍而受有如事實欄所載之
      傷害，有長庚紀念醫院診斷證明書一紙在卷為憑，被告之
      過失行為與告訴人之傷害間具有相當因果關係，是本件事
      證明確，被告犯行堪以認定。
二、查被告因過失肇事致告訴人受有傷害，核其所為，係犯刑法
    第二百八十四條第一項前段之過失傷害罪。爰審酌被告本件
    過失之程度、對告訴人所生之危害、犯罪後之態度及尚未與
    告訴人達成民事賠償和解等一切情狀，量處如主文所示之刑
    ，而被告於犯罪行為後，刑法第四十一條第一項已於九十四
    年二月二日修正公布，並於九十五年七月一日施行，有關易
    科罰金之規定，修正前規定「得以一元以上三元以下折算一
    日」，依修正前罰金罰鍰提高標準條例第二條規定，就其原
    定數額提高為一百倍折算一日，經折算為新臺幣後應以新臺
    幣九百元折算一日，修正後則規定「得以新臺幣一千元、二
    千元或三千元折算一日」，經比較新舊法結果，自以修正前
    規定有利於被告，依刑法第二條第一項前段之規定，應依行
    為時即修正前刑法第四十一條第一項前段之規定，諭知易科
    罰金之折算標準。
據上論斷，應依刑事訴訟法第四百五十二條、第二百九十九條第
一項前段、刑法第二條第一項前段、第二百八十四條第一項前段
、修正前刑法第四十一條第一項前段，罰金罰鍰提高標準條例第
一條前段、九十五年七月一日修正施行前罰金罰鍰提高標準條例
第二條，判決如主文。
本案經檢察官乙○○到庭執行職務。
中    華    民    國    95    年    10  月    25    日
                  刑事第十七庭  審判長法  官
                                      法  官
                                      法  官
以上正本證明與原本無異
如不服本判決應於送達後10日內向本院提出上訴狀
                                書記官  強梅芳
中    華    民    國    95    年    10  月    25    日


司法院資訊處製作；財團法人民間司法改革基金會備份。
